【裁判字號】    99,易,174
【裁判日期】    990211
【裁判案由】    竊盜
【裁判全文】
臺灣高雄地方法院刑事判決               99年度易字第174號
公  訴  人  臺灣高雄地方法院檢察署檢察官
被      告  己○○
上列被告因竊盜案件，經檢察官提起公訴（99年度偵字第2280號）
，於被告為有罪之陳述後，本院合議庭裁定由受命法官獨任進行
簡式審判程序，判決如下：
    主  文
己○○犯攜帶兇器竊盜罪，共伍罪，均累犯，各處有期徒刑柒月
，扣案之活動扳手壹支沒收。應執行有期徒刑壹年陸月，扣案之
活動扳手壹支沒收。
    事  實
一、己○○前於民國97年間因竊盜案件，經本院以97年度易字第
    522 號判處有期徒刑4 月確定，復因施用毒品案件，經本院
    以97年度審訴字第2547號判處有期徒刑8 月確定，再經本院
    以97年度審聲字第3355號裁定應執行有期徒刑11月確定，嗣
    於98年7 月21日執行完畢。詎仍不知悔改，竟分別意圖為自
    己不法之所有，基於竊盜之犯意，持客觀上具有危險性足供
    兇器使用之活動扳手1 支，先後為下列犯行：
（一）於99年1 月12日上午6 時許，在高雄市○○區○○街68巷
      19號前，以上開活動扳手鬆開螺絲之方式，竊取丁○○所
      有懸掛上址牆面之櫻花牌熱水器1 臺（價值約新臺幣〈下
      同〉1500 元），得手後騎乘機車載運離去。
（二）於99年1 月12日上午7 時許，在高雄市左營區○○○路12
      5 號前，以上開活動扳手鬆開螺絲之方式，竊取甲○○所
      有懸掛上址牆面之東北牌熱水器1 臺（價值約2000元），
      得手後騎乘機車載運離去。
（三）99年1 月12日上午8 時許，在高雄市左營區○○○路492
      巷42號前，以上開活動扳手鬆開螺絲之方式，竊取庚○○
      所有懸掛上址牆面之莊頭北牌熱水器1 臺（價值約1500元
      ），得手後騎乘機車載運離去。 。
（四）99年1 月13日上午6 時許，在高雄市○○區○○街47號前
      ，以上開活動扳手鬆開螺絲之方式，竊取乙○○○所有懸
      掛上址牆面之水星牌熱水器1 臺（價值約2000元），得手
      後騎乘機車載運離去。
（五）99年1 月13日上午9 時許，在高雄市○○區○○路136 巷
      21弄7 號前，以上開活動扳手鬆開螺絲之方式，竊取丙○
      ○所有懸掛上址牆面之安北牌熱水器1 臺（價值約2500元
      ），得手後騎乘機車載運離去。
二、嗣於99年1 月13日上午9 時30分許，己○○欲將竊得之5 臺
    熱水器載運至資源回收場變賣途中，為警在高雄市○○區○
    ○路280 號之1 前當場查獲，並扣得上開活動扳手1 支，始
    悉上情。
三、案經高雄市政府警察局左營分局報告臺灣高雄地方法院檢察
    署檢察官偵查起訴。
    理  由
一、按本件被告己○○所犯係死刑、無期徒刑、最輕本刑為3 年
    以上有期徒刑以外之罪，其於準備程序就前揭被訴事實為有
    罪之陳述，經受命法官告知簡式審判程序之旨，並聽取其與
    公訴人之意見後，本院認無不得或不宜改依簡式審判程序進
    行之情形，爰依刑事訴訟法第273 條之1 第1 項規定，裁定
    本件由受命法官獨任進行簡式審判程序，合先敘明。
二、上開犯罪事實，業據被告己○○於本院審理中坦承不諱，核
    與證人即被害人丁○○、甲○○、庚○○、乙○○○、丙○
    ○於警詢中之證述情節相符（見警卷第5 至19頁），並有扣
    押筆錄、扣押物品目錄表、贓物認領保管單、查獲現場照片
    在卷可稽（見警卷第24至34頁），及活動扳手1 支扣案可佐
    ，足認被告前開任意性自白與事實相符，本件事證明確，被
    告犯行堪以認定，應依法論科。
三、按刑法第321 條第1 項第3 款之攜帶兇器竊盜罪，係以行為
    人攜帶兇器竊盜為其加重條件，此所謂兇器，其種類並無限
    制，凡客觀上足對人之生命、身體、安全構成威脅，具有危
    險性之兇器均屬之，且祇須行竊時攜帶此種具有危險性之兇
    器為已足，並不以攜帶之初有行兇之意圖為必要（最高法院
    79年臺上字第5253號判例參照）。查扣案之活動扳手係金屬
    製品而質地堅硬，且前端呈尖銳形狀，此有查獲現場照片附
    卷可參（見警卷第28頁），若持以行兇，客觀上足對人之生
    命、身體、安全構成危險性，係屬兇器無訛，是核被告己○
    ○所為，均係犯刑法第321 條第1 項第3 款之攜帶兇器竊盜
    罪。又被告有事實欄所述之前科紀錄及執行情形，此有臺灣
    高等法院被告前案紀錄表在卷可佐（見本院卷第7 至12頁）
    ，其於受有期徒刑之執行完畢後5 年以內故意再犯有期徒刑
    以上之上開5 罪，為累犯，均應依刑法第47條第1 項之規定
    ，加重其刑。被告所犯上開5 罪，犯意各別，行為互殊，應
    予分論併罰。爰審酌被告已有多次竊盜前科，素行非佳，且
    正值青壯年，仍不思以正當途徑獲取金錢，卻竊取他人之財
    物，侵害他人財產權，足見其法治觀念薄弱，惟念及被告自
    始坦承犯行，態度尚可，且所竊得之熱水器均由被害人領回
    ，被害人之損失非重，及行竊手段尚稱和平等一切情狀，分
    別量處如主文所示之刑，並定其應執行之刑。扣案之活動板
    手1 支，為被告所有，且係供本件5 次竊盜犯行所用，業據
    被告於本院審理中供承在卷（見本院卷第25頁），爰依刑法
    第38條第1 項第2 款之規定，分別在各該犯行之主文項下宣
    告沒收。
四、至檢察官雖請求令被告入勞動場所強制工作，惟按保安處分
    係針對受處分人將來之危險性所為之處置，以達教化、治療
    之目的，為刑罰之補充制度。我國現行刑法採刑罰與保安處
    分雙軌制，係在維持行為責任之刑罰原則下，為協助行為人
    再社會化之功能，以及改善行為人潛在之危險性格，期能達
    成根治犯罪原因、預防犯罪之特別目的。是保安處分中之強
    制工作，旨在對嚴重職業性犯罪及欠缺正確工作觀念或無正
    常工作因而犯罪者，強制其從事勞動，學習一技之長及正確
    之謀生觀念，使其日後重返社會，能適應社會生活。保安處
    分之措施亦含社會隔離、拘束身體自由之性質，其限制人民
    之權利，實與刑罰同，本諸法治國家保障人權之原理及刑法
    之保護作用，其法律規定之內容，應受比例原則之規範，使
    保安處分之宣告，與行為人所為行為之嚴重性、行為人所表
    現之危險性，及對於行為人未來行為之期待性相當。刑法第
    90條及竊盜犯贓物犯保安處分條例第3 條第1 項關於強制工
    作之規定，均係本於上開意旨制定，而由法院視個案中行為
    人之危險性格，依職權決定應否交付強制工作，以達保安處
    分之特別預防之目的（大法官釋字第471 號解釋參照）。查
    被告所犯本件5 次竊盜犯行，經本院量處主文所示之刑，已
    屬適當。至被告雖曾有多次竊盜前科，然就其於97年間所犯
    之竊盜案件，乃於刑之執行完畢後相隔約近半年，始再犯本
    件5 次竊盜犯行，尚難遽認其因有犯罪之習慣，或因遊蕩或
    懶惰成習而犯罪。又其於本件犯罪所用手段，係持活動扳手
    行竊熱水器，尚非情節嚴重而危害社會治安重大之犯罪。綜
    上，應認對被告宣告上開徒刑即足收矯治之效，爰不為令其
    入勞動處所強制工作之宣告，附此敘明。
據上論斷，應依刑事訴訟法第299 條第1 項前段、第273 條之1
第1 項、第284 條之1 ，刑法第321 條第1 項第3 款、第47條第
1 項、第51條第5 款、第38條第1 項第2 款，判決如主文。
本案經檢察官戊○○到庭執行職務。
中    華    民    國    99    年    2     月    11    日
                  刑事第七庭  法  官  林依蓉
以上正本證明與原本無異。
如不服本判決應於收受本判決後10日內向本院提出上訴書狀，並
應敘述具體理由；如未敘述上訴理由者，應於上訴期間屆滿後20
日內向本院補提理由書( 均須按他造當事人之人數附繕本) 「切
勿逕送上級法院」。
中    華    民    國    99    年    2     月    11    日
                              書記官  許珈綺
附錄本判決論罪科刑法條：
刑法第321 條第1 項第3款：
犯竊盜罪而有左列情形之一者，處6 月以上、5 年以下有期徒刑
：
三、攜帶兇器而犯之者。

司法院資訊處製作；財團法人民間司法改革基金會備份。
